【裁判字號】    89,中簡上,229
【裁判日期】    890620
【裁判案由】    毀棄損壞
【裁判全文】
台灣台中地方法院刑事判決                      八十九年度中簡上字第二二九號
    上  訴  人    台灣台中地方法院檢察署檢察官
    被      告    乙○○
右上訴人因被告毀棄損壞案件，不服本院台中簡易庭中華民國八十九年六月二十日八
十九年度中簡字第一００七號第一審簡易判決（聲請簡易處刑案號：八十九年度偵字
第六七六三號）提起上訴，本院管轄之合議庭為第二審判決如左：
    主  文
原判決撤銷。
乙○○損壞他人自用小客車之左側車門及車門鎖，足以生損害於他人，處拘役拾日
，如易科罰金，以佰元折算壹日。
    事  實
一、乙○○於民國（下同）八十九年三月十二日十九時許，在台中市○○區○○路松
    竹寺前，因不滿甲○○所有之車牌號碼ＭＹ─七０三八號自用小客車之停放位置
    ，妨礙其所駕車牌號碼ＮＰ─七四一六號自用小客車之出入，頓萌毀損之犯意，
    以腳猛踢甲○○所有之上開自用小客車之左側車門，致該車門凹陷，並致車門鎖
    損壞，足以生損害於甲○○。適甲○○在上開地點不遠處之路邊攤用餐，親眼目
    睹經過而查悉上情。
二、案經甲○○訴由台中市警察局第五分局移送臺灣臺中地方法院檢察署檢察官偵查
    起訴。
    理  由
一、訊據被告乙○○對於右揭時地以腳踼甲○○所有之小客車致車門凹陷及門鎖受損
    等情均坦承不諱，核與告訴人甲○○指訴及現場証人劉陳素娥証述相符，又告訴
    人所有之小客車確因被告腳踢車門致車門凹陷及車門鎖受損，足以生損害於告訴
    人等情，亦有車輛相片三張及車損估價單在卷可佐，足見告訴人之小客車車門確
    受有凹陷及車門鎖受損，再參以該車門受損陷入位置甚高，衡情顯非係一般小客
    車後保險桿撞擊所致，是被告自白顯與事實相符；至被告乙○○聲請傳喚証人賴
    漢禎以証明其有積極與告訴人進行和解乙節，核無必要，附此敘明。事証明確，
    被告乙○○右揭犯行堪予認定。
二、核被告所為，係犯刑法第三百五十四條之損壞器物罪。審酌被告僅因認告訴人停
    車位置不當，即以腳猛踢告訴人車門，顯非可取，並考其犯罪之動機、目的、手
    段、所致危害及於偵審時猶狡飾其詞，辯稱係倒車不慎撞及云云，至本院言詞辯
    論時，始自白犯行，又其遲未能與告訴人達成和解等一切情狀，量處如主文所示
    之刑，並諭知易科罰金之折算標準。又上訴人上訴理由認被告毫無悔意，未賠償
    被害人損失，原審判決量刑過輕等語，經核為有理由；又按毀棄損壞罪以「足以
    生損害於他人」為構成要件，倘未足以生損害於他人，尚難以該罪相繩，是原審
    判決於主文及事實欄漏列該要件之記載，亦有違誤，原判決既有不當，自應予撤
    銷，爰依法撤銷改判如主文所示之刑，並諭知易科罰金之折算標準。
據上論斷，應依刑事訴訟法第四百五十五條之一第三項、第三百六十四條、第三百六
十九條第一項前段、第二百九十九條第一項前段，刑法第三百五十四條、第四十一條
，罰金罰鍰提高標準條例第一條前段、第二條，判決如主文。
本案經檢察官高永棟到庭執行職務。
中      華      民      國    八十九    年      九      月    二十九    日
                                    臺灣臺中地方法院刑事第一庭
                                      審判長法  官  陳  繼  先
                                            法  官  吳  進  發
                                            法  官  黃  家  慧
右正本證明與原本無異。
不得上訴。
                                            書記官
中      華      民      國    八十九    年      九      月    二十九    日
附錄本案論罪科刑法條全文
刑法第三百五十四條
毀棄、損壞前二條以外之他人之物，或致令不堪用，足以生損害於公眾或他人者，處
二年以下有期徒刑、拘役或五百元以下罰金。


司法院資訊處製作；財團法人民間司法改革基金會備份。
